Inventaris van het archief van de Commissie voor de Beperking van de Melkproductie, 1934-1936
Nationaal Archief, Den Haag
Commissie voor de Beperking van de Melkproductie
Cie. Beperking Melkproductie
1934-1936
L20001
0.40 meter; 11 inventarisnummers.
Normale geschreven, getypte en gedrukte documenten, geen bijzondere handschriften.
Nationaal Archief, Den Haag
Commissie voor de Beperkingen van de Melkproductie, 1934 - 1935
De commissie had als taak te adviseren over beperking van de melkproductie en de slacht van rundvee. Het archief bevat notulen van vergaderingen met diverse instanties, correspondentie en documentatie.
Archiefvorming
Geschiedenis van de archiefvormer
De minister van Economische Zaken stelde op 13 november 1934 een commissie in, die tot taak kreeg het College van Regeringscommissarissen en de minister te adviseren inzake de uitvoering van het besluit over de beperking van de melkproductie en het slachten van rundvee (nr. 23388 Afd. Landbouw-Crisisaangelegenheden). Naast ambtenaren had onder meer ook de voorzitter van de Algemene Nederlandse Zuivelbond 'F.N.Z.', L.F. Britzel, zitting in de commissie. S.L. Louwes, regeringscommissaris voor de akkerbouw en veehouderij, was voorzitter; P.N. Boekel, werkzaam bij de Afdeling IV van het Regeringsbureau voor de uitvoering van de Landbouw-Crisiswet, was secretaris. De commissie diende wekelijks verslag uit te brengen aan het College van Regeringscommissarissen.
Geschiedenis van het archiefbeheer
Het archief van de commissie bevond zich in de archieven van de Afdeling Zuivelaangelegenheden en de Afdeling Veeteeltaangelegenheden van de Directie van de Landbouw.
De verwerving van het archief
De rechtstitel is (nog) onbekend
Inhoud en structuur van het archief
2.11
Selectie en vernietiging
Doublures werden vernietigd.
Aanwijzingen voor de gebruiker
Openbaarheidsbeperkingen
Volledig openbaar.
Materiële beperkingen
Aanvraaginstructie
Openbare archiefstukken kunnen online worden aangevraagd en gereserveerd. U kunt dit ook via de terminals in de studiezaal van het Nationaal Archief doen. Om te kunnen reserveren dient u de volgende stappen te volgen:
U maakt een profiel aan op www.gahetna.nl, en logt vervolgens in
Via de archiefinventaris (alleen de beschrijvingen met rode nummers) selecteert u het gewenste archiefstuk door op de knop 'Reserveren' te klikken
In het volgende scherm geeft u aan op welke dag u het archiefstuk wilt inzien
Indien u zich bevindt in de studiezaal en een tafelnummer heeft ontvangen kunt u dit nummer vermelden. Als u geen tafelnummer heeft kunt u tafelnummer 777 laten staan
Vervolgens bevestigt u uw reservering door deze te versturen.
Verwant materiaal
Beschikbaarheid van kopieën
Beschrijving van de series en archiefbestanddelen
- Notulen van de vergaderingen van de Commissie voor de Beperking van de Melkproductie, met bijlage, 1934-1935.; 1-2; 2 pakken
  - november 1934 - april 1935, 1
  - mei 1935 - september 1935, 2
- Notulen van de vergaderingen van de commissie met de voorzitters en secretarissen van de provinciale Landbouw-Crisisorganisaties, met bijlagen, 1934-1935; 3; 1 pak
- Notulen van de vergadering van de commissie met de directeuren van de Afdeling Zuivelcontrole van de Crisis Zuivel Centrale, met bijlagen, 1935.; 4; 1 pak
- Notulen van de vergadering van de commissie met de Veeteelt- en Zuivelconsulenten, met bijlagen, 1935.; 5; 1 omslag
- Notulen van de vergaderingen van de commissie met de vertegenwoordigers van de provinciale zuivelorganisaties, 1935.; 6; 1 omslag
- Correspondentie van de secretaris, 1934-1936.; 7; 1 pak
- Correspondentie, mogelijk van de voorzitter, 1934-1935.; 8; 1 pak
  Hierin ook enkele secretariaatstukken.
- Stukken betreffende de instelling van de commissie, 1934.; 9; 1 omslag
- Statistieken, 1935.; 10; 1 omslag
- Documentatie, door de commissie aangelegd, 1934-1935.; 11; 1 omslag